臺灣桃園地方法院刑事判決　　　　　 100年度審訴字第1828號
公　訴　人　臺灣桃園地方法院檢察署檢察官
被　　　告　林宏偉
上列被告因毒品危害防制條例案件，經檢察官提起公訴（100 年
度毒偵字第2560號），被告於準備程序進行中，就被訴事實為有
罪之陳述，經本院告知簡式審判程序意旨，並聽取當事人之意見
後，本院合議庭裁定依簡式審判程序審理，判決如下：
    主  文
林宏偉施用第一級毒品，累犯，處有期徒刑捌月，扣案之注射針
筒貳支、分裝袋貳個均沒收；又施用第二級毒品，累犯，處有期
徒刑肆月。應執行有期徒刑拾月，扣案之注射針筒貳支、分裝袋
貳個均沒收。
    事  實
一、林宏偉前於民國90年間因施用毒品案件，經臺灣板橋地方法
    院以90年度毒聲字第1939號裁定送觀察、勒戒後，因認有繼
    續施用毒品之傾向，經該院以90年度毒聲字第2234號裁定令
    入戒治處所施以強制戒治，復經該院以90年度毒聲字第4588
    號裁定停止戒治，於90年12月10日停止處分出所，所餘戒治
    期間付保護管束，嗣經該院以91年度毒聲字第782 號裁定撤
    銷停止戒治，再令入戒治處所施以強制戒治，於92年1 月23
    日期滿執行完畢，並經臺灣板橋地方法院檢察署檢察官以92
    年度戒毒偵字第71號為不起訴處分確定；復於94年間因連續
    施用毒品、持有毒品等案件，經臺灣板橋地方法院以94年度
    訴字第1812號判決分別判處有期徒刑7 月、3 月，應執行有
    期徒刑9 月確定，於95年11月15日縮刑期滿執行完畢。詎其
    猶不知悔改，於100 年5 月12日中午某時，在其位於桃園縣
    八德市○○路聯福巷51弄12號居所，分別基於施用第一級毒
    品海洛因、第二級毒品甲基安非他命之犯意，以針筒注射之
    方式施用海洛因及以吸食器燒烤之方式施用甲基安非他命各
    1 次。嗣於同日下午4 時35分許，在上址為警查獲，並扣得
    供其施用第一級毒品海洛因所用之注射針筒2 支、分裝袋2
    個及供其施用第二級毒品甲基安非他命所用之吸食器1 組。
二、案經桃園縣政府警察局八德分局報請臺灣桃園地方法院檢察
    署檢察官偵查起訴。
    理  由
一、本件被告所犯係死刑、無期徒刑或最輕本刑為3 年以上有期
    徒刑以外之罪，亦非屬臺灣高等法院管轄第一審之案件，其
    於準備程序中就被訴事實為有罪之陳述，經本院告知簡式審
    判程序之旨，並聽取當事人意見後，經本院合議庭依刑事訴
    訟法第273 條之1 第1 項規定裁定由受命法官獨任進行簡式
    審判程序，合先敘明。
二、又本件既經本院裁定改依簡式審判程序審理，則依刑事訴訟
    法第273 條之2 、同法第159 條第2 項之規定，不適用傳聞
    法則有關限制證據能力及證據調查之相關規定。
三、上揭事實，業據被告林宏偉於本院準備程序及審理時均自白
    不諱，復有桃園縣政府警察局八德分局被採尿人尿液暨毒品
    真實姓名與編號對照表、正修科技大學超微量研究科技中心
    尿液檢驗報告各1 紙在卷可稽，且有扣案之注射針筒2 支、
    分裝袋2 個及吸食器1 組可資佐證，足認被告前揭自白核與
    事實相符，可以採信。綜上，本案事證明確，被告上揭犯行
    洵堪認定，應予依法論科。
四、核被告林宏偉所為，分別係犯毒品危害防制條例第10條第1
    項之施用第一級毒品罪及同條第2 項之施用第二級毒品罪。
    被告施用第一、二級毒品前非法持有第一、二級毒品之低度
    行為，皆為施用之高度行為所吸收，均不另論罪。被告所犯
    上開2 罪間，犯意各別，行為互殊，應予分論併罰。又查被
    告有事實欄所示科刑紀錄，有臺灣高等法院被告前案紀錄表
    1 份在卷可考，其受有期徒刑執行完畢後，5 年以內故意再
    犯本件有期徒刑以上之罪，為累犯，應依刑法第47條第1 項
    規定加重其刑。爰審酌被告前已因施用毒品案件經觀察、勒
    戒及強制戒治完畢，本應徹底戒除毒癮，詎其仍未能自新、
    戒斷毒癮，竟一再施用足以導致人體機能發生依賴性、成癮
    性及抗藥性等障礙之第一、二級毒品，戕害自身健康，漠視
    法令禁制，實不宜寬縱，並兼衡其犯罪之動機、目的、手段
    及其犯罪後坦承犯行，態度尚佳等一切情狀，分別量處如主
    文所示之刑，並定其應執行之刑，以示懲儆。至扣案之注射
    針筒2 支、分裝袋2 個、吸食器1 組均為被告所有，並供其
    分別施用海洛因及甲基安非他命所用之物，業經被告供述在
    卷，爰均依刑法第38條第1 項第2 款宣告沒收。至查獲被告
    時另扣得之第一級毒品海洛因8 包、第二級毒品甲基安非他
    命2 包，因檢察官認被告尚涉犯販賣毒品之罪嫌，而經檢察
    官以100 年度偵字第13276 號提起公訴，並將上開毒品作為
    該案之證物，自非本案扣案之物，且本件公訴人於本院審理
    時亦表示上開毒品為另案偵查之證物不予聲請宣告沒收銷燬
    ，是本件爰不予宣告沒收銷燬之，附此敘明。
據上論斷，應依刑事訴訟法第273 條之1 第1 項、第299 條第1
項前段，毒品危害防制條例第10條第1 項、第2 項，刑法第11條
前段、第47條第1 項、第51條第5 款、第38條第1 項第2 款，判
決如主文。
本案經檢察官白勝文到庭執行職務。
中    華    民    國     100    年   11    月   11    日
                        刑事庭    法  官  羅國鴻
以上正本證明與原本無異。
如不服本判決，應於判決送達後10日內向本院提出上訴狀（應附
繕本），其未敘述上訴理由者，應於上訴期間屆滿後20日內補提
理由書狀於本院，上訴於臺灣高等法院。
                                  書記官  張筆隆
中    華    民    國     100    年   11    月   11    日
【論罪科刑法條】
毒品危害防制條例第10條
施用第一級毒品者，處六月以上五年以下有期徒刑。
施用第二級毒品者，處三年以下有期徒刑。